臺灣板橋地方法院刑事判決　　　　　 96年度交簡上字第113號
上　訴　人
即　被　告　乙○○
上列上訴人即被告因過失傷害案件，不服本院九十六年度交簡字
第九二二號中華民國九十六年七月二十五日第一審判決（聲請案
號：九十六年度偵字第七七二四號），提起上訴，本院管轄之第
二審合議庭判決如下：
    主  文
上訴駁回。
乙○○緩刑貳年。
    事  實 及 理 由
一、本案經本院審理結果，認第一審以上訴人即被告乙○○所為
    係犯刑法第二百八十四條第一項前段之過失傷害罪，處拘役
    五十日，並依中華民國九十六年罪犯減刑條例第二條第一項
    第三款、第七條之規定，減為拘役二十五日，如易科罰金，
    均以新臺幣一千元折算一日，其認事用法及量刑均無不當，
    應予維持，並引用第一審簡易判決書記載之事實、理由、證
    據及所犯法條（詳如附件，證據部分另補充上訴人即被告乙
    ○○於本院合議庭審理中之自白）。
二、被告乙○○上訴意旨略以：本件車禍現場永福橋之慢車道十
    分狹窄，因車禍時告訴人騎腳踏車無故偏左，致使伊騎乘機
    車煞車不及而追撞，伊與告訴人均有過失；車禍後告訴人要
    求伊賠償之金額高達新臺幣（下同）五十萬元，但伊係剛出
    社會工作之年輕人，月薪僅三萬元，告訴人要求之賠償金，
    並非伊所能負擔，所以雙方並未達成和解，原審量刑過重，
    爰請求法院從輕量刑等語。經查：
(一)被告乙○○於九十六年一月二十六日上午十時十分許，騎乘
    車號ＤＱＶ－７４０號輕型機車，行經臺北縣永和市永福橋
    之外側機車道時，被告竟疏未注意車前狀況，貿然以時速五
    十至六十公里之速度超速行駛，致其見到前方由告訴人甲○
    ○所騎腳踏車略向左偏時，閃煞不及，而追撞告訴人之腳踏
    車，使告訴人人車倒地受有右大腿鈍傷、頭部外傷、右腰痛
    、右下腹痛之傷害之事實，業據被告於警詢、偵查及本院審
    理中坦承不諱。又觀諸卷附現場照片、道路交通事故調查報
    告表之事故現場圖所示，本件車禍現場之永福橋上雙向各有
    內、外二車道，車道寬分別為三點四公尺及三點七公尺，且
    該內、外車道間並無任何安全島或其他物體相阻隔，而被告
    騎乘機車與告訴人之腳踏車相撞位置距離最右側之路面邊線
    約僅有零點八公尺等情，顯見被告騎乘機車撞傷告訴人之永
    福橋外側機車道尚屬寬敞，且告訴人在同一車道上騎乘腳踏
    車雖有略向左偏行駛，但並非變換車道，如被告於車禍當時
    依車禍現場路段規定之速限行駛，並注意車前狀況，衡情應
    可避免本次車禍之發生，是告訴人於本件車禍尚難認其亦有
    過失，是被告辯稱車禍現場之慢車道十分狹窄，告訴人當時
    騎腳踏車無故偏左，致使伊煞車不及而追撞，告訴人亦有過
    失云云，尚非足採。
(二)按刑之量定，乃實體法上賦予法院得為自由裁量之事項，倘
    原審法院量刑未逾越法律所規定之範圍，又無濫用權限之情
    形，即不得任意指摘為違法。本件原審審酌被告並無前科之
    素行，被告過失程度、其犯後坦承犯行、告訴人之傷勢及被
    告未與告訴人達成和解並賠償損失等一切情狀，量處被告拘
    役五十日，並依法減為拘役二十五日，經核並無違法，量刑
    亦屬允當。綜上所述，被告上訴指摘告訴人於本件車禍亦與
    有過失及原審量刑過重，為無理由，應予駁回。
三、末查，被告前未曾因故意犯罪受有期徒刑以上刑之宣告，有
    臺灣高等法院被告前案紀錄表佐卷可考，其因一時失慮致罹
    刑典，然已坦承犯行，知所悔悟，且與告訴人甲○○達成和
    解，賠償所受之損害（見卷附調解筆錄），經此偵審教訓，
    當知所警惕，而無再犯之虞，本院認所宣告之刑均以暫不執
    行為適當，併依刑法第七十四條第一項第一款之規定，宣告
    緩刑二年，用啟自新。
據上論斷，應依刑事訴訟法第四百五十五條之一第一項、第三項
、第三百六十四條、第三百六十八條、第三百七十三條，刑法第
七十四條第一項第一款，判決如主文。
本案經檢察官鄭潔如到庭執行職務。
中　　華　　民　　國　　96　　年　　12　　月　　27　　日
                      交通法庭  審判長法　官  白光華
                                      法　官  曾淑娟
                                      法　官  楊志雄
以上正本證明與原本無異
不得上訴
                                　　　書記官　陳春銘
中　　華　　民　　國　　96　　年　　12　　月　　27　　日
